臺灣高等法院刑事裁定
109年度抗字第2191號
抗  告  人
即  受刑人  李子謙




上列抗告人即受刑人因檢察官聲請定其應執行刑案件，不服臺灣
新北地方法院中華民國109年11月30日裁定（109年度聲字第3003
號），提起抗告，本院裁定如下：
    主  文
抗告駁回。                                             
    理  由
一、原裁定意旨略以：本件抗告人即受刑人李子謙（下稱抗告人
    ）因犯竊盜罪等案件，業經法院先後判決確定如附表所示，
    經審核相關事證，認符合刑法第53條定執行刑之要件，聲請
    為正當，爰審酌如附表所示案件之罪名、犯罪類型、手段等
    ，並就全案為整體之非難評價後，定其應執行刑為有期徒刑
    3年8月等語。
二、抗告意旨略以：原審裁定應執行有期徒刑3年8月，然以抗告
    人所為犯行情狀，竟如強盜處以重刑，如有過苛之憾，爰請
    求撤銷原裁定等語。
三、經查：
  ㈠法規說明：
    按數罪併罰之定應執行之刑，係出於刑罰經濟與責罰相當之
    考量，為一種特別量刑過程，相較於刑法第57條所定科刑時
    應審酌之事項係對一般犯罪行為之裁量，為定應執行刑之宣
    告，乃對犯罪行為人本身及所犯各罪之總檢視，除應考量行
    為人所犯數罪反應出之人格特性，並應權衡審酌行為人之責
    任與整體刑法目的及相關刑事政策，在量刑權之法律拘束性
    原則下，依刑法第51條第5款之規定，採限制加重原則，以
    宣告各刑中之最長期為下限，各刑合併之刑期為上限，但最
    長不得逾30年，資為量刑自由裁量權之外部界限，並應受法
    秩序理念規範之比例原則、平等原則、責罰相當原則、重複
    評價禁止原則等自由裁量權之內部抽象價值要求界限之支配
    ，以使輕重得宜，罰當其責，俾符合法律授與裁量權之目的
    ，以區別數罪併罰與單純數罪之不同，兼顧刑罰衡平原則。
    是個案之裁量判斷，除非有全然喪失權衡意義或其裁量行使
    顯然有違比例、平等諸原則之裁量權濫用情形，即不得任意
    指其為違法（最高法院100年度台抗字第440號裁定要旨參照
    ）。
  ㈡本院判斷：
    ⒈查本件抗告人所犯如附表編號1至8號所示之罪，分別經法
      院判處有期徒刑確定（其中附表編號1至7各該欄位有漏仔
      部分均如本院附表所載），原審依檢察官之聲請，就如附
      表各編號所示之各罪定其應執行之刑，經審核後認為聲請
      正當而予准許，並依刑法第50條第2項、第53條、第51條
      第5款之規定，定其應執行之刑為有期徒刑3年8月，係在
      附表各宣告刑之最長期（8月）以上，合併刑期（5年2月
      ）以下，顯已就宣告刑總和減去有期徒刑1年6月，並無違
      背定應執行刑之外部界限。且觀之：附表編號1至5、6號
      所示之罪所處之刑，前經分別定應執行有期徒刑2年3月、
      1年2月確定，均各已就宣告刑總和減去5月、2月，上開編
      號所示之罪所定應執行刑加計附表編號7、8號所示之罪所
      處之刑（即7月、7月），合計總和有期徒刑4年7月，然原
      審僅裁定應執行刑為有期徒刑3年8月，實已再減去有期徒
      刑11月，亦無違反定應執行刑之內部界限。是抗告意旨質
      疑原裁定所量定附表所示之應執行刑過重已無理由。
    ⒉況被告所犯附表各罪本應分別並接續執行，今因定執行刑
      規定之寬典，容其或有減輕之機，然被告所犯各罪犯行之
      時間互殊，相隔有距，受害法益不同，於併合處罰時，考
      量其責任非難重複之程度，難認原審裁定應執行刑為有期
      徒刑3年8月，有何過苛過重之情事，亦無違反法秩序理念
      規範之比例原則、平等原則、責罰相當原則、重複評價禁
      止原則等自由裁量權之內部界限，被告任以強盜罪質及其
      法定刑度比擬，難認有理。
四、綜上，本件足認原審業經審酌抗告人所犯該等數罪所反應出
    之人格特性，並權衡審酌抗告人之行為責任與整體刑法目的
    及相關刑事政策，既未逾越法律之外部界限及內部界限，自
    屬法院裁量權限適法且正當之行使。抗告意旨徒憑己見，猶
    執前詞指摘原裁定違法或不當，為無理由，應予駁回。
據上論斷，應依刑事訴訟法第412條，裁定如主文。
中　　華　　民　　國　　109 　年　　12　　月　　31　　日
                  刑事第二十一庭審判長法　官  許宗和
                                      法　官  黃惠敏
                                      法　官  黃玉婷
以上正本證明與原本無異。
不得再抗告。
                                      書記官  傅國軒
中　　華　　民　　國　　110 　年　　1 　　月　　4 　　日